【裁判字號】    95,訴,3658
【裁判日期】    951225
【裁判案由】    毒品危害防制條例
【裁判全文】
臺灣臺中地方法院刑事判決              95年度訴字第3658號
公  訴  人  臺灣臺中地方法院檢察署檢察官
被      告  甲○○
                    （另案於臺灣臺中監獄執行中）
上列被告因違反毒品危害防制條例案件，經檢察官提起公訴（95
年度毒偵字第3842號），嗣經本院合議庭裁定由受命法官獨任行
簡式審判程序，本院判決如下：
    主    文
甲○○施用第一級毒品，累犯，處有期徒刑玖月。
    犯罪事實
一、甲○○前因詐欺案件，經本院判處有期徒刑5月，如易科罰
    金以300元折算1日確定，接續其另違反懲治盜匪條例案件有
    期徒刑之執行，於民國95年6月1日縮短刑期執行完畢。又前
    於90年間，因施用毒品案件，經本院以90年度毒聲字第5472
    號裁定送觀察、勒戒後，因有繼續施用毒品之傾向，再經本
    院以90年度毒聲字第5950號裁定送強制戒治，於91年12月6
    日強制戒治執行完畢釋放，並經臺灣臺中地方法院檢察署檢
    察官於92年1月21日以92年度戒毒偵字第45號為不起訴處分
    確定。詎甲○○仍不知警惕，於前揭強制戒治執行完畢釋放
    後5年內，基於施用第一級毒品之犯意，於95年8月22日晚間
    8時8分起回溯96小時內之某時（但應扣除為警查獲所拘束之
    時間），在臺中市○○路與中華路附近某公廁內，以將第一
    級毒品海洛因置於注射針筒內，再以水稀釋混合後注射於身
    體血管內之方式，施用第一級毒品海洛因1次。嗣為警於95
    年8月22日上午10時35分許，在臺中市○○街52號前查獲。
二、案經臺中市警察局第三分局報請臺灣臺中地方法院檢察署檢
    察官偵查起訴。
    理    由
一、上揭曾於95年8月22日晚間8時8分起回溯96小時內之某時，
    在臺中市○○路與中華路附近某公廁內，以前揭方式施用第
    一級毒品海洛因1次之事實，業據被告甲○○於本院審理時
    坦承不諱，且被告為警查獲所採集尿液，經送驗結果，呈嗎
    啡陽性反應，亦有詮昕科技股份有限公司95年9月7日編號第
    00000000號濫用藥物尿液檢驗報告1紙在卷可證，堪認被告
    上開自白確與事實相符，足以採信。又被告前因施用毒品案
    件，經本院以90年度毒聲字第5472 號裁定送觀察、勒戒後
    ，因有繼續施用毒品之傾向，再經本院以90年度毒聲字第
    5950號裁定送強制戒治，於91年12月6日強制戒治執行完畢
    釋放，並經臺灣臺中地方法院檢察署檢察官於92年1月21日
    以92年度戒毒偵字第45號為不起訴處分確定等事實，有臺灣
    臺中地方法院檢察署刑案資料查註紀錄表、臺灣高等法院被
    告前案紀錄表各1份附卷足憑，其於觀察勒戒、強制戒治執
    行完畢獲釋5年內，再犯毒品危害防制條例第10條之罪，事
    證明確，被告犯行洵堪認定。
二、查海洛因為毒品危害防制條例第2條第2項第1款規定之第一
    級毒品，是被告所為，係犯同條例第10條第1項之施用第一
    級毒品罪。被告持有第一級毒品之低度行為，應為施用之高
    度行為所吸收，不另論罪。被告前因詐欺案件，經本院判處
    有期徒刑5月，如易科罰金以300元折算1日確定，接續其另
    違反懲治盜匪條例案件有期徒刑之執行，於95年6月1日縮短
    刑期執行完畢等事實，有前揭卷附刑案查註紀錄表等可查，
    其受有期徒刑執行完畢後，於5年以內再故意犯本件有期徒
    刑以上之罪，依刑法第47條第1項之規定，構成累犯，並應
    加重其刑。爰審酌被告前已有施用毒品前科，有上開刑案紀
    錄表可查，今再為施用，法治觀念之淡薄，然施用毒品究屬
    戕害自身健康之犯罪，被告施用毒品尚未造成他人明顯之危
    害，且於本院審理中已坦承犯行，犯後態度尚稱良好，並兼
    衡被告犯罪之動機、目的、手段、生活狀況及智識程度等一
    切情狀，量處如主文所示之刑。
三、公訴意旨另稱：被告除前述施用第一級毒品海洛因之犯行外
    ，並基於反覆施用第一級毒品海洛因之集合犯意，自95年7
    月底某日起至同年8月22日上午6、7時止，亦在前揭處所，
    多次施用第一級毒品海洛因，因認被告此部分亦涉有施用第
    一級毒品罪嫌等語。惟按人體施用第一級毒品海洛因經尿液
    排出之時間，依吸食量之多寡、人體代謝功能、吸食者之年
    齡及性別有所差異，惟一般而言，施用者在96小時內所排出
    之尿液均有可能被檢出，雖為本院歷來職務上審理毒品案件
    所得知悉，然此尿液檢驗之結果，充其量僅得證明受檢驗人
    在採尿送檢前之96小時內有施用第一級毒品海洛因之行為，
    並無從證明受檢驗人在此96小時內曾「多次」施用第一級毒
    品海洛因。因此被告95年8月22日晚間8時8分為警查獲所採
    集之尿液，經送驗結果呈嗎啡陽性反應，僅能證明被告於95
    年8月22日晚間8時8分起回溯96小時內，有施用第一級毒品
    海洛因之情事，並無從證明被告在此期間內，曾有多次施用
    第一級毒品海洛因之情事。因此被告於警偵訊及本院審理中
    供稱其除前揭犯罪事實欄所示之施用第一級毒品海洛因1次
    外，尚亦施用多次云云，自不能僅以前揭尿液檢驗報告惟其
    唯一之佐證，故被告前揭自白，核屬唯一自白，無證據能力
    ，此外，本院復查無其餘證據資料可資證明被告除施用1次
    外，尚有其他施用行為之存在，被告此部分行為，即屬不能
    證明，原應為被告無罪之諭知，因公訴人認被告此部分行為
    與前揭論罪科刑之部分，有集合犯之實質上一罪關係，爰不
    另為無罪之諭知。
據上論斷，應依刑事訴訟法第273條之1第1項、第299條第1項前
段，毒品危害防制條例第10條第1項，刑法第11條前段、第47第1
項，判決如主文。
本案經檢察官楊朝嘉到庭執行職務。
中    華    民    國    95    年    12    月    25    日
                  刑事第14庭    法  官  林世民
上正本證明與原本無異。
如不服本判決，應於送達後10日內向本院提出上訴狀（須附繕本
），上訴於臺灣高等法院臺中分院。
                                書記官  紀俊源
中    華    民    國    95    年    12    月    25    日
附錄論罪科刑法條：
毒品危害防制條例第10條
施用第一級毒品者，處 6 月以上 5 年以下有期徒刑。
施用第二級毒品者，處 3 年以下有期徒刑。


司法院資訊處製作；財團法人民間司法改革基金會備份。
